臺灣花蓮地方法院民事判決
111年度簡上字第43號
上  訴  人  楊羽甄  
訴訟代理人  賴淳良律師(法扶律師)  
被上訴人    林清富  
            林宗彥  
上列當事人間請求清償借款事件，上訴人對於民國111年6月20日
本院花蓮簡易庭111年度花簡字第197號第一審判決提起上訴，本
院判決如下：
    主  文
上訴駁回。
第二審訴訟費用由上訴人負擔。
    事實及理由
一、按原告之訴，依其所訴之事實，在法律上顯無理由者，法院
    得不經言詞辯論，逕以判決駁回之。民事訴訟法第249條第2
    項定有明文。此規定依同法第436條之1第3項、第463條規定
    ，於簡易程序第一審裁判之上訴程序所準用。民事訴訟法第
    249條第2項所謂原告之訴，依其所訴之事實，在法律上顯無
    理由者，係指依原告於訴狀內記載之事實觀之，在法律上顯
    然不能獲得勝訴之判決者而言，最高法院62年台上字第854
    號判例意旨參照。
二、上訴人於民國111年2月21日聲請核發支付命令，聲請狀列張
    美倫之繼承人為被告，主張張美倫於100年、101年、102年
    間因借錢簽發本票作為擔保，總金額新臺幣(下同)185,000
    元，時限延至111年，因張美倫於111年1月21日去世，請求
    張美倫之繼承人給付其185,000元；嗣於111年3月17日具狀
    補正張美倫之繼承人為林清富、林宗彥；經本院於111年3月
    18日核發支付命令，林清富、林宗彥以其二人均已經拋棄繼
    承為由，於法定期間內聲明異議，依民事訴訟法第519條規
    定，以上訴人系爭支付命令之聲請視為起訴。經查得林清富
    、林宗彥確已拋棄繼承在案(被繼承人張美倫，經本院111年
    度司繼字第150號准予備查)，原審乃於111年5月17日通知上
    訴人於收受送達翌日起10日內到院閱卷，並應於閱卷後15日
    提出補正狀，記載被告即被繼承人張美倫之繼承人姓名、住
    居所，及於通知中敘明林清富、林宗彥已拋棄被繼承人張美
    倫繼承情事，該通知已於111年5月20日送達上訴人，上訴人
    並於111年5月30日到院閱卷完畢；惟因上訴人仍未具狀補正
    被告即被繼承人張美倫之繼承人姓名及住居所等資料。原審
    以上訴人對張美倫之本票債權，列已經拋棄繼承之林清富、
    林宗彥為被告請求，為當事人不適格且所訴在法律上顯無理
    由，並經審判長通知補正而於期限內未補正，乃認上訴人於
    原審之請求為無理由，爰不經言詞辯論逕以判決駁回。
三、上訴人不服原判決而於法定不變期間內提起上訴，然仍列林
    清富為被上訴人（原審受連帶請求之林宗彥因此則為視同被
    上訴人），卻未說明原審判決有何認事用法違誤之處，或說
    明為何仍就已抛棄繼承而非屬請求適格當事人之林清富等提
    起上訴，其主張之內容在法律上顯無理由，亦無從補正，爰
    不經言詞辯論，逕以判決駁回之。
四、據上論結，本件上訴為顯無理由，依民事訴訟法第436條之1
    第3項、第463條、第249條第2項、第78條，判決如主文。 
中　　華　　民　　國　　111 　年　　8 　　月　　16　　日
                  民事庭審判長法　官　范坤棠
　　　　　　　　              法  官  李立青  
                  　　　　 　 法　官　沈培錚
以上正本係照原本作成。
本判決不得上訴。
中　　華　　民　　國　　111 　年　　8 　　月　　18　　日
                         　　 書記官　黃慧中